臺灣高等法院臺中分院刑事判決　　　　100年度上易字第498號
　　　　　　　　　　　　　　　　　　100年度上易字第502號
上　訴　人　臺灣臺中地方法院檢察署檢察官
被　　　告　王秋平
　　　　　　林淑雲
共　　　同
選任辯護人　張居德律師
上列上訴人因被告背信等案件，不服臺灣臺中地方法院99年度易
字第1303、2028號中華民國100年1月28日第一審判決（起訴案號
：臺灣臺中地方法院檢察署98年度偵字第7443號，追加起訴案號
：臺灣臺中地方法院檢察署99年度偵字第8128號），提起上訴，
本院判決如下：
    主  文
上訴駁回。
    理  由
一、按依刑事訴訟法第350條、第361條、第362條、第367條規定
    ，不服地方法院之第一審判決而上訴者，須提出上訴書狀，
    並應敘述具體理由，為上訴必備之程式；其所提出之書狀未
    敘述上訴理由，或僅曾以言詞陳述上訴理由者，均應於上訴
    期間屆滿後20日內補提理由書於第一審法院。第一審法院經
    形式審查，認逾期未補提上訴理由者，應定期間先命補正；
    逾期未補正者，為上訴不合法律上之程式，應以裁定駁回。
    倘已提出上訴理由，但所提非屬具體理由者，則由第二審法
    院以上訴不合法律上之程式，判決駁回。而所謂具體理由，
    必係依據卷內既有訴訟資料或提出新事證，指摘或表明第一
    審判決有何採證認事、用法或量刑等足以影響判決本旨之不
    當或違法，而構成應予撤銷之具體事由，始克當之（例如：
    依憑證據法則具體指出所採證據何以不具證據能力，或依憑
    卷證資料，明確指出所為證據證明力之判斷如何違背經驗、
    論理法則）；倘僅泛言原判決認定事實錯誤、違背法令、量
    刑失之過重或輕縱，而未依上揭意旨指出具體事由，或形式
    上雖已指出具體事由，然該事由縱使屬實，亦不足以認為原
    判決有何不當或違法者（例如：對不具有調查必要性之證據
    ，法院未依聲請調查亦未說明理由，或援用證據不當，但除
    去該證據仍應為同一事實之認定），皆難謂係具體理由，俾
    與第二審上訴制度旨在請求第二審法院撤銷、變更第一審不
    當或違法之判決，以實現個案救濟之立法目的相契合，並節
    制濫行上訴（最高法院97年度臺上字第892號判決意旨可資
    參照）。又理由是否具體，則屬第二審法院審查之範圍，不
    在命補正之列，亦即上訴書狀已記載理由，並有具體之敘述
    時，其上訴既屬合法，第二審法院固應就其理由之是否可取
    ，為實體之審理及判斷；如認其上訴書狀雖記載理由，但並
    未具體敘述時，則無須再命補正，可逕認其上訴不合法，以
    判決駁回之，此有最高法院97年度臺上字第1281號判決意旨
    可參。
二、本案檢察官不服原審判決，並依告訴人之請求提起上訴，其
    上訴理由略謂：原審量處被告王秋平、林淑雲各應執行有期
    徒刑8月，均緩刑2年，並均應於判決確定後接獲執行命令之
    日起1月內，共同向國庫支付新臺幣（下同）330萬元。惟被
    告等之背信及使公務員登載不實犯行對告訴人及國庫造成之
    損害金額，相較於原審對被告等僅各量處有期徒刑8月，實
    不成比例，亦輕於一般類似案件之判決，不符公平原則。又
    被告等於偵訊時，均再三否認犯行，導致繁複之司法調查，
    嚴重虛耗司法資源，犯後態度實屬不佳，原審就此並未於量
    刑時予以審酌。且系爭土地之實際價值顯應高於330萬甚多
    ，惟原審竟對被告等宣告緩刑，緩刑之條件僅需支付國庫33
    0萬，致被告等以顯不相當之對價，化非法為合法，取得系
    爭土地之所有權，實有違事理之平等語。
三、按量刑輕重係屬事實審法院得依職權自由裁量之事項，苟已
    斟酌刑法第57條各款所列情狀而未逾越法定刑度，不得遽指
    為違法，（最高法院72年度台上字第6696號、75年度台上字
    第7033號判例要旨參照）；且在同一犯罪事實與情節，如別
    無其他加重或減輕之原因，下級審量定之刑，亦無過重或失
    輕之不當情形，則上級審法院對下級審法院之職權行使，原
    則上應予尊重（最高法院85年度台上字第2446號裁判意旨參
    照）。經查，原審以本案被告2人均坦承犯罪，犯後態度良
    好，並均表示願意加以彌補，惟因系爭土地已因分割及與其
    他土地合併、分割等情，故已無法將原來之系爭土地返還國
    庫，原審審酌本件王文興以系爭土地之遺產管理人地位，係
    以330萬元價格，虛偽出賣予被告林淑雲，且其後被告林淑
    雲將系爭地分割並轉賣予被告王秋平之兄王秋輝及弟王秋庭
    時，其買賣之價格亦與此330萬元之比例大約相當，故認被
    告2人所受本件之所得應確為330萬元無誤，此亦經原審詢問
    國有財產局中區辦事處意見，該局職員韋明珍於原審100年1
    月19日審理時亦表示如被告2人將當初移轉土地獲得的金額
    即330萬元繳回給國庫，該局就沒有意見等語相符，故認被
    告2人應於本案諭知各緩刑2年之判決確定後，於接獲檢察官
    執行命令之日起1月內，共同向國庫支付330萬元，如逾期未
    繳，檢察官得聲請撤銷緩刑（見原判決第3頁三）。本院從
    形式上觀察，認原審法院已就刑法第57條揭示之各種量刑條
    件妥為斟酌，並無濫用量刑權限之違法或失當之處。檢察官
    雖認原審對被告諭知緩刑之條件僅需支付國庫330萬，致被
    告以顯不相當之對價，化非法為合法，取得系爭土地之所有
    權，惟因被告2人上開犯行受有損害之人，仍可經由民事訴
    訟程序求償，此與原審對被告諭知緩刑之條件為支付國庫33
    0萬無涉。檢察官之上訴意旨指摘原審判決量刑過輕，惟並
    未依據卷內訴訟資料，具體指摘原審判決認事用法有何違法
    或不當之情形，或構成應予撤銷之具體事由，揆諸上開最高
    法院判決意旨及依「程序優先於實體」之刑事訴訟法原則，
    其上訴自屬違背法律上之程式，爰不經言詞辯論，駁回其上
    訴。
據上論斷，應依刑事訴訟法第367條前段、第372條，判決如主文
。
中    華    民    國   100    年    5     月    9     日
            刑事第五庭  審判長法  官  趙  春  碧
                              法  官  賴  恭  利
                              法  官  卓  進  仕
以上正本證明與原本無異。
不得上訴。
                              書記官  郭  振  祥
中    華    民    國   100    年    5     月    9     日